# 建筑行业借用资质挂靠经营的分公司是否可以不并入总公司会计报表？

提问人：漫步雨后 时间：2012-11-07 22:25:07
请问陈老师:建筑行业借用资质挂靠经营的分公司是否可以不并入总公司会计报表？A公司为甲级资质的建筑公司，现有个人挂靠单位成立分公司，以承包方式经营。单独建账、单独开户，资金与账务完全独立于被挂靠单位。发票由税局代开，企业所得税按收入进行核定征收，经营也完全由分公司决策、控制，个人仅用资质以单位名义经营并向A公司交纳承包费。我认为A公司不对分公司经营实施管理、决策，仅提供资质使用，在法律上承担责任（如发生法律风险导致的损失也可向承包人追交），人个意见可以不并入总公司报表，如果并入收入、成本和债权债务、权益会虚增资产负债。

回答人：chenyiwei
从会计原理看，确实如此。但实务中可能难以取证和界定，尤其是因为总部出借资质，所有合同都以其名义签订，并且对施工安全承担监督管理责任，对施工质量还要承担担保责任。因此实务中绝大部分施工企业（包括部分上市公司）都是采用全额并入的方式处理。

提问人：漫步雨后 时间：2012-11-09 16:14:30
谢谢陈老师。但实务过程中有很多承包方账务混乱，在年报审计会出现审计范围受限、或者账务混乱无法审计，导致给总公司出具无法表示意见的审计报告。对于总公司财务报告陈老师有何建议？

回答人：chenyiwei
这只能建议规范核算，或者为其“理账”。否则可能由于无法获取充分、适当的审计证据而认为范围受限，从而出具保留或者无法表示意见的审计报告。